【裁判字號】    99,簡上,130
【裁判日期】    991215
【裁判案由】    竊盜
【裁判全文】
臺灣新竹地方法院刑事判決             99年度簡上字第130號
上  訴  人
即  被  告  黎德治
上列上訴人即被告因竊盜案件，不服本院竹北簡易庭99年度竹北
簡字第206 號，中華民國99年7月2日第一審簡易判決（聲請案號
：臺灣新竹地方法院檢察署99年度偵字第77號），本院管轄第二
審之合議庭判決如下：
    主  文
上訴駁回。
    事  實
一、黎德治於民國98年12月19日上午9 時20分許，在址設新竹縣
    竹北市○○○路89號2 樓之「家樂福」內購物時，意圖為自
    己不法之所有，徒手竊取該賣場內所販售擺放於貨架上之落
    建洗髮精2瓶、萌髮566草本養髮液1瓶、炭洗髮乳1瓶、萌髮
    5661瓶（總價新臺幣【下同】1,616 元），得手後將上揭貨
    品藏放於其所攜帶之黑色手提袋內，於櫃臺僅取出吐司1 條
    結帳，嗣黎德治欲走出賣場之際，經賣場警衛察覺有異而將
    黎德治攔下，經黎德治同意打開黑色手提袋供警衛檢查，發
    現上開未經結帳之商品，乃報警處理而查獲上情（所竊之商
    品已經家樂福賣場人員曹安維領回）。
二、案經新竹縣政府警察局竹北分局報請臺灣新竹地方法院檢察
    署檢察官聲請以簡易判決處刑。
    理  由
一、按「被告以外之人於審判外之陳述，雖不符前四條之規定，
    而經當事人於審判程序同意作為證據，法院審酌該言詞陳述
    或書面陳述作成時之情況，認為適當者，亦得為證據。當事
    人、代理人或辯護人於法院調查證據時，知有第159 條第1
    項不得為證據之情形，而未於言詞辯論終結前聲明異議者，
    視為有前項之同意。」，刑事訴訟法第159 條之5 定有明文
    。本件上訴人即被告黎德治於本院準備程序及審理時，表示
    對於檢察官所提各項證據方法之證據能力並無意見，本院審
    酌上開各該證據均非非法取得之證據，並無證據力明顯過低
    之情形，復經本院於審判期日就上開證據進行調查、辯論，
    依法自有證據能力，合先敘明。
二、上開犯罪事實，業據被告於本院準備程序及審理中坦承不諱
    ，核與被害人曹安維於警詢中指述之情節大致相符，此外，
    並有贓物領據（保管）單、失竊商品照片、被告重回行竊貨
    架模擬之照片等在卷可稽（見偵卷第11至17頁），被告之自
    白乃與事實相符，堪信為真實，其上開竊盜犯行事證明確，
    應依法論科。
三、核被告所為，係犯刑法第320條第1項之竊盜罪。原審以被告
    上開犯行事證明確，審酌被告犯罪動機、目的、所竊取財物
    價值、犯罪手段、品行、智識程度，暨所竊物品已經被害人
    領回等一切情狀，依刑事訴訟法第449條第1項但書、第3 項
    、第454條第2項、刑法第320條第1項、第41條第1 項前段、
    刑法施行法第1條之1第1項、第2項前段，量處被告拘役10日
    ，並諭知如易科罰金之折算標準，核其認事用法均無不合，
    量刑亦屬妥適，應予維持。
四、被告上訴意旨以其家庭成員均罹患精神疾病且家中經濟困難
    而請求宣告緩刑。然按宣告緩刑，應就被告有無再犯之虞，
    及能否由於刑罰之宣告而策其自新等，加以審酌。次按刑事
    被告如何量定其刑及是否宣告緩刑，為求個案裁判之妥當性
    ，法律固賦與法官裁量權，但此項裁量權之行使，並非得以
    任意或自由為之，仍應受一般法律原則之拘束，即必須符合
    所適用法律授權之目的，並受法律秩序之理念、法律感情及
    慣例等所規範，若故意失出，尤其是違反比例原則、平等原
    則時，得認係濫用裁量權而為違法（最高法院96年度台上字
    第5616號判決參照）。查被告前有竊盜案件判處有期徒刑 6
    月，與重利罪判處有期徒刑2月，定執行刑有期徒刑7月確定
    ，執行完畢未構成累犯之前科，有臺灣高等法院被告前案紀
    錄表1 份在卷可稽，是被告並非初犯竊盜案件，本院認為被
    告本件並無暫不執行而為適當之緩刑情形，復以被告自承平
    日有租金收入及存款（見本院卷第43頁最後一答），依其資
    力並沒有無法易科罰金之情形，縱算被告因其他個人因素考
    量選擇不易科罰金，其亦可能有易服社會勞動之機會，並無
    短期自由刑之流弊，故被告本件上訴請求宣告緩刑並無理由
    ，應予駁回。
據上論斷，應依刑事訴訟法第455條之1第3項、第368條，判決如
主文。
本案經檢察官邱宇謙到庭執行職務。
中    華    民    國    99    年    12    月    15    日
                  刑事第五庭  審判長法  官  黃美盈
                                    法  官  李毓華
                                    法  官  蔡川富
以上正本證明與原本無異。
本件不得上訴。
中    華    民    國    99    年    12    月    16    日
                                    書記官  劉依緹

司法院資訊處製作；財團法人民間司法改革基金會備份。
